【裁判字號】    99,小上,99
【裁判日期】    991025
【裁判案由】    給付分期付款買賣價金
【裁判全文】
臺灣板橋地方法院民事裁定              99年度小上字第99號
上  訴  人  甲○○
被  上訴人  嘉弘車業有限公司
法定代理人  乙○○
上列當事人間請求給付分期付款買賣價金事件，上訴人對於中華
民國99年8月24日本院三重簡易庭99年度重小字第872號第一審判
決提起上訴，本院裁定如下：
    主  文
上訴駁回。
第二審訴訟費用新臺幣壹仟伍佰元由上訴人負擔。
    理  由
一、按對於小額程序之第一審裁判之上訴，非以其違背法令為理
    由，不得為之，民事訴訟法第436 條之24第2 項定有明文。
    所謂判決違背法令，係指判決不適用法規或適用不當者而言
    。且依同法第436 條之25規定，上訴狀內應記載上訴理由，
    並表明原判決所違背之法令及其具體內容，以及依訴訟資料
    可認為原判決有違背法令之具體事實，上訴狀或理由書如未
    依此項方法表明者，即難認已對小額訴訟第一審判決之違背
    法令有具體之指摘，其上訴自難認為合法。再者，小額訴訟
    事件之第二審程序不得提出新攻擊防禦方法，民事訴訟法第
    436條之28前段規定甚明。
二、本件上訴意旨略以：
（一）為何上訴人與被上訴人於98年度北小調字第235號出庭調
      解時，被上訴人附的合約書是空白的，而當時的調解委員
      已對其出庭的代理人提出質疑，並說被上訴人附的證據有
      問題，怎麼合約內容全是空白，只有保人及對保人簽章，
      請問到底對保金額及合約內容為何。因此當時的調解並無
      效，且被上訴人的代理人向調解委員稱，被上訴人公司把
      有內容的契約書給債務人，而自己的並無填寫內容，所以
      當時的合約並無效力，也無法起訴。也因此被上訴人後來
      才以本票對上訴人起訴，並強制執行，可是本票的強制執
      行也已過了時效，於是本票強制執行也因已過了時不成立
      被撤銷。在這過程兩造私下也協議過，而且上訴人也表明
      被上訴人的合約並無填寫內容，根本不能向上訴人起訴，
      哪知在上訴人收到99年度重小字第872號的調解時，雙方
      的合約竟變成有內容之合約非空白合約，所以上訴人懇請
      法官調其合約正本，因為上訴人想字跡若是13年前就書寫
      的與其今年才因為要對上訴人提起告訴才書寫的字跡因有
      明顯差異。還有於這份後來才填寫的合約書上許多字跡並
      非原審被告黃湫濱本人親簽，更何況出庭講求的不是證據
      嗎？為何同樣的一件起訴案件前後所附上的證據會不一致
      ，合約書竟能從一份空白變成有書寫內容，此份合約又不
      是一份新的證據，既然不是新的，那同一個訴訟案件的證
      據應該是相同，難道法庭上可容許原告提出的證據可以變
      來變去，可以後來再填寫，再加內容嗎，盼法官明查。
（二）針對這件判決感謝法官終於確認這筆保證債務已過了時效
      ，但你確表示違約金還可追討，但以此種算法，似乎違約
      金的金額已超過此機車價值的兩倍多，這樣違約金金額似
      乎有些許不合理。
（三）若依上述第一點合約是空白，那請問一份有問題無效的合
      約，其合約內容如何認定，是不是也表示對於一份無內容
      無金額無任何約定的合約，又哪來的債務關係，既無債務
      關係，又哪來的保證之有，又哪來的利息、違約金問題，
（四）雖然本件金額不大，但被上訴人也應用合理方式去找主債
      務人才對，不能一下調解無效、被撤回，又會使用本票案
      件，又被撤回，現在又隨便用一份後來才自己填寫的合約
      來起訴，而且也不該前後附的同一個證據不一致。
（五）聲明：駁回上訴人於原審小額訴訟之請求。
三、經查，上訴人並未具體指出原審判決有如何違背民事法令之
    情事，更未指明原審判決所違反之法令條項或其內容以及依
    訴訟資料有何判決違背法令之具體事實，參諸前開說明，自
    不得謂已合法表明上訴理由。至於上訴人之上訴理由狀所提
    出之新事實，核屬新攻擊防禦方法之提出，依民事訴訟法第
    436條之28前段規定，於小額訴訟事件之第二審程序不得提
    出，本院就此新攻擊防禦方法，自不得予以審究。從而，本
    件上訴，顯難認為合法，爰不經言詞辯論，逕予駁回其上訴
    。
四、依民事訴訟法第436條之32第1項準用同法第436條之19第1項
    規定，確定上訴費用新臺幣1,500元由上訴人負擔。
五、據上論結，依民事訴訟法第436 條之32第1 項、第2 項、第
    444 條第1 項前段、第95條、第78條、第436 條之19第1 項
    ，裁定如主文。
中    華    民    國    99    年    10    月    25    日
                  民事第二庭    審判長法  官  陳麗玲
                                      法  官  李行一
                                      法  官  張谷輔
以上正本係照原本作成
本裁定不得抗告
中    華    民    國    99    年    10    月    26    日
                                      書記官  郭群裕

司法院資訊處製作；財團法人民間司法改革基金會備份。
